【裁判字號】    90,毒抗,414
【裁判日期】    900601
【裁判案由】    毒品危害防制條例
【裁判全文】
臺灣高等法院刑事裁定                              九十年度毒抗字第四一四號
    抗  告  人
    即  被  告  甲○○
右抗告人因違反毒品危害防制條例案件，不服臺灣宜蘭地方法院民國九十年五月三日
裁定（九十年度毒聲字第三一七號），提起抗告，本院裁定如左：
    主  文
抗告駁回。
    理  由
一、原裁定略以：抗告人即被告甲○○於民國九十年二月二十日二十一時四十分起，
    往前回溯九十六小時內之某時，在不詳處所施用第一級毒品海洛因及第二級毒品
    安非他命，為警於九十年二月二十日二十時三十分許，在宜蘭縣羅東鎮○○○路
    加油站前查獲。訊據被告雖矢口否認施用海洛因及安非他命之犯行，惟經採尿送
    驗及複驗結果，呈嗎啡及安非他命陽性反應，有檢驗報告在卷可稽，因而認檢察
    官之聲請為正當，依毒品危害防制條例第二十條第一項、觀察勒戒處分執行條例
    第三條第一項，裁定將被告送勒戒處所觀察、勒戒。
二、抗告意旨略以：抗告人於為警查獲時並未施用海洛因，只有施用安非他命。在警
    局時，因為害怕才否認有施用安非他命犯行，為此提出抗告。
三、經查：抗告人因施用第一級毒品海洛因及第二級毒品安非他命，於九十年二月二
    十日經採尿液送驗後，依酵素免疫分析法初步檢驗呈鴉片類及安非他命陽性反應
    ，再依氣相層析質譜分析法確認分析檢驗結果，亦呈嗎啡、安非他命陽性反應，
    有台灣科技顧問股份有限公司濫用藥物尿液檢驗報告在卷可稽（見偵查卷第十八
    頁）。且依上開檢驗方式確認結果足以排除偽陽性之可能，有行政院國軍退除役
    官兵輔導委員會榮民總醫院八十三年四月七日北總內字第○三○五九號函可按
    。又海洛因經注射入人體後，約百分之八十於二十四小時內自尿中排出，其代謝
    物嗎啡之平均可檢出時限約二十六小時；甲基安非他命經口服投與後，約百分之
    七十於二十四小時內自尿中排出，約百分之九十於九十六小時內自尿中排出，由
    尿液中呈安非他命陽性反應，據以推算吸用時間距採集時間之長短，最長可能不
    會超過四日，分別有行政院衛生署藥物食品檢驗局八十一年九月八日（八一）藥
    檢壹字第八一一四八八五號函及八十一年二月八日（八一）藥檢壹字第○○一一
    五六號函可參，堪認抗告人於前開採尿前確有施用第一級毒品海洛因及第二級毒
    品安非他命情事。抗告人抗告意旨所稱於查獲時是否施用海洛因、安非他命，又
    其於為警查獲時何以否認施用安非他命，均無礙其於採尿前相當時間內之施用犯
    行。是原審依依毒品危害防制條例第二十條第一項、觀察勒戒處分執行條例第三
    條第一項之規定，裁定將被告送勒戒處所觀察、勒戒，經核並無不合。抗告人不
    服原裁定提起抗告，為無理由，應予駁回。
四、據上論斷，應依刑事訴訟法第四百十二條，裁定如主文。
中      華      民      國      九十      年    六      月      一      日
                            臺灣高等法院刑事第十一庭
                                審判長法  官  楊  照  男
                                      法  官  陳  炳  彰
                                      法  官  王  詠  寰
右正本證明與原本無異。
不得再抗告。
                                      書記官  駱  麗  君
中      華      民      國      九十     年     六      月      一      日


司法院資訊處製作；財團法人民間司法改革基金會備份。
